【裁判字號】    90,上易,2146
【裁判日期】    901127
【裁判案由】    贓物
【裁判全文】
臺灣高等法院臺中分院刑事判決             民國九十年度上易字第二一四六號
      上  訴  人
      即  被  告  丙○○
右上訴人因贓物罪案件，不服臺灣苗栗地方法院中華民國九十年七月二十七日第一審
判決（民國九十年度易字第一五九號，起訴案號：臺灣苗栗地方法院檢察署民國九十
年度偵字第六一七號），提起上訴，本院判決如左：
      主      文
上訴駁回。
      事      實
一、丙○○有竊盜、贓物、違反麻醉藥品管理條例等多項前科；於民國（下同）八十
    九年間復因犯竊盜罪，經原審判處有期徒刑十月確定，甫於八十九年十一月八日
    執行完畢，詎猶不知悔改，復於九十年一月一日凌晨四時後之某時，明知女用勞
    力士手錶一只、象牙手環一只及一些裝飾品【係周崇瑞與劉德政（另由原審審理
    中）二人共同於同年一月一日凌晨四時許，在苗栗縣苗栗市玉清宮前六號乙○○
    所經營之服飾店內所竊取】係來源不明之贓物，竟在其位於苗栗市○○里○○○
    鄰○○街三十四號之住處，以新台幣三千元顯不相當之價格，向周崇瑞買受，嗣
    於九十年一月十六日晚上九時五十分許，為警在丙○○位於苗栗市○○里○○○
    鄰○○街三十四號之住處查獲，並扣得象牙製手環一只（業已發還乙○○）。
二、案經苗栗縣警察局移請臺灣苗栗地方法院檢察署檢察官偵查起訴。
      理      由
一、訊據上訴人即被告（下稱被告）丙○○固不否認有收受象牙手環一只之事實，惟
    矢口否認有故買贓物犯行，辯稱：當時係周崇瑞生病，向其兜售象牙手環一只，
    伊遂以一千元向其買售，伊不知是贓物云云；惟查右揭犯罪事實，業據被害人乙
    ○○指述綦詳，核與證人即同案被告周崇瑞、劉德政證述情節相符，復有贓物認
    領保管單及搜索扣押證明筆錄附卷可稽；而被告所辯，經核與其警訊、偵查中始
    終供陳該扣案之象牙手環係由周崇瑞送予伊的云云，亦顯不相符，足證被告前開
    所辯，係卸責之詞，不足採信，本件事證明確，被告犯行堪以認定，應予依法論
    科。
二、核被告所為，係犯刑法第三百四十九條第二項之故買贓物罪。又被告於八十九年
    間因犯竊盜罪，經原審判處有期徒刑十月確定，甫於八十九年十一月八日執行完
    畢，有臺灣苗栗地方法院檢察署刑案資料查註紀錄表及原審被告全國前案紀錄表
    各一份在卷可稽，茲於執行完畢後五年以內再犯有期徒刑以上之本罪，為累犯，
    應依法加重其刑。原審適用刑法第三百四十九條第二項、第四十七條，罰金罰鍰
    提高標準條例第一條前段之規定，審酌被告犯罪之動機、目的、手段，犯罪所生
    之危害不大及犯罪後否認犯行等一切情狀，量處被告有期徒刑壹年，以示懲儆，
    其認事用法及量刑，並無不當，被告上訴意旨否認犯罪，並認原審量刑過重，指
    摘原判決不當，為無理由，應予駁回。
三、被告經合法傳喚，無正當之理由不到庭，爰不待其陳述，逕行判決。
四、據上論斷，應依刑事訴訟法第三百六十八條，第三百七十一條，判決如主文。
本案經檢察官甲○○到庭執行職務。
中      華      民      國      九十    年      十一    月      二十七  日
                                臺灣高等法院臺中分院刑事第九庭
                                      審判長法  官  陳  筱  珮
                                            法  官  趙  春  碧
                                            法  官  吳  重  政
右正本證明與原本無異。
不得上訴。
       書記官  林  育  德
中      華      民      國      九十    年      十一    月      二十九  日
附錄：
刑法第三百四十九條第二項：
搬運、寄藏、故買贓物或為牙保者，處五年以下有期徒刑、拘役、或科或併科一千元
以下罰金。
                                                                        Ａ


司法院資訊處製作；財團法人民間司法改革基金會備份。
